Inventaris van het archief van de familie Van Dorp, (1414) 1503-1657 (1986)
Nationaal Archief, Den Haag
- Stukken betreffende het geslacht Van Dorp, II
  - Tweede Generatie, B
    - Aernt van Dorp X Maaijken Booms X (2) Anna Grillet de la Rocheteau, 3
      - Aernt van Dorp, a
        - Stukken betreffende het openbaar leven, III
          - Funkties, A
            - Mede-/curator van het sterfhuis van Maximiliaan van Bourgondië, 1558/62-1572, 2
              - Na beëindiging van de funktie, b
                - Rekening en verantwoording van Aernt van Dorp, oud-curator, over zijn administratie van de nalatenschap van Maximiliaan van Bourgondië. (6e rekening)., 1576-1580, z.d.; 828; 1 omslag
                - Stukken inzake het geschil tussen Aernt van Dorp, oud-curator, en Marcus de Florenis samen met Jacques van Hove, later diens weduwe Margriet Bonnet, betreffende de inkomsten uit het verpachte schijfambt van Vlissingen., 1576-1582, 1587; 829; 1 pak
                Zie ook inv. no. 787
                - Akte waarbij Aert Facis verklaart dat Aernt van Dorp als oud-curator aan wijlen Maria van Dale een renteschuld heeft uitbetaald. Authentiek afschrift., 1577; 830; 1 stuk
                - Stukken betreffende de verkoop van de heerlijkheden Nisse, Scrabbekerke, Simonskerke en Wissenkerke door het sterfhuis op last van de Groote Raad van Mechelen en de verdeling van de verkooppenningen onder de crediteuren., 1577-1581; 831; 1 omslag
                - Sententie in het proces voor de Groote Raad van Mechelen tussen de fiscaal des konings en de curator van het sterfhuis betreffende de verdeling van de verkooppenningen van de heerlijkheden Beveren, Haasdonk, Kieldrecht, Verrebrouck en Calloo. Afschrift., 1578; 832; 1 stuk
                - Processtukken inzake het geschil tussen de erfgenamen van Emerentia Starck en de crediteuren van het sterfhuis betreffende de uitbetaling van diverse renten gevestigd op de domeinen van Vlissingen., 1580-1581; 833; 1 omslag + 1 charter
                - Stukken betreffende de bemiddeling van Aernt van Dorp bij de koop door Willem van Oranje van het markiezaat van Veere en Vlissingen., 1580-1582; 878
                - Stukken betreffende de overdracht van archiefstukken behorende tot het sterfhuis door Porus de Mares, oud-curator, aan Pieter Moliart, curator. Afschriften., 1581; 834; 5 stukken
                - Stukken betreffende het lichten op bevel van Willem van Oranje van geld, zilverwerk en sieraden uit de griffie van de Groote Raad, ge deeltelijk het sterfhuis toebehorende., 1572-1583; 894
                - Dictum in het proces voor het Hof van Holland tussen de onderlinge crediteuren van het sterfhuis betreffende de verdeling van de verkoopnenningen van de steden Veere en Vlissingen. Afschriften., 1583; 835; 3 katernen
                Zie ook inv. no. 878
                - Rekening en verantwoording van de erfgenamen van Pieter Moliart, curator van het sterfhuis, over zijn administratie van de nalatenschap van Maximiliaan van Bourgondië. Met bijlage., 1583-1605, z.d.; 836; 1 deel + 1 stuk
                - Processtukken inzake het geschil tussen Pieter Moliart, curator, en Jan en Pieter Jobsz. betreffende de kooppenningen van 16 gemeten land in Bemmel. Afschriften., 1584; 837; 3 stukken
                - Processtukken inzake het geschil tussen Maximiliaan van Cruiningen en het sterfhuis betreffende een derde deel van de erfenis van Anna van Bergen, zijn grootmoeder, dat nog in de nalatenschap zou zitten van zijn oom Maximiliaan van Bourgondië., 1590-1595; 838; 1 pak
                - Kwitantie van Pieter Moliart, curator, voor de erfgenamen van Jhr. Jacob Suys inzake de ontvangst van de verkoopsom van gorzen op Sint Philipsland. Afschrift., 1593; 839; 1 stuk
                - Processtukken inzake het geschil tussen Dirck van Waes, ontvanger generaal van Maximiliaan van Cruiningen, en Aernt van dorp, oud-curator, betreffende de betaling van een rente door het sterfhuis op de heerlijkheid van Brouwershaven., 1563-1598; 840; 1 pak
                - Stukken inzake de overeenkomst tussen de Gecommitteerde Raden van Holland en Aernt van Dorp als oud-curator betreffende de uitbetaling van de geconfiskeerde vorderingen op het sterfhuis van crediteuren in het vijandelijke gebied., 1593; 841; 5 stukken
                - *Processtukken inzake het geschil tussen Philips van Hohenlohe, als man van Maria van Nassau, en Aernt van Dorp, als oud-curator, betreffende een overbetaling van de kooppenningen van de heerlijkheid Westkapelle., 1595-1599; 842; 1 pak
                Zie ook inv. no. 774
                - Processtukken inzake het geschil tussen Aernt van Dorp en mr. Franchois Vranken, lid van de Hooge Raad,betreffende de kosten van een proces gevoerd tussen Maximiliaan van Cruiningen en Aernt van Dorp., 1598-1599; 843; 1 pak
                - Extract uit vonnis van het Hof van Holland in het proces tussen de voogden van de weeskinderen van Claes Claesz. en de landgravin Van Luchtenberg betreffende de aanstelling van een commies en een waterklerk op Walcheren., 1581; 844; 1 stuk
                - "Extract uit de brieven van decreten der stede van der Vere, 't Casteel Sandenburch ende Vrouwenpolder"., 1581; 845; 1 stuk
                Gediend hebbende in een proces waar bij het sterfhuis was betrokken
                - Curatorschappen Porus de Mares en Pieter Moliart, III
                - Stukken inzake de afrekening van Aernt van Dorp, als oud-curator, met de erfgenamen van Remy de Halut, burggraaf van Bergen Sint Winnocx, betreffende een overbetaling van een rente ten laste van het sterfhuis. Met retroacta 1567-1569., 1577-1581; 846; 1 omslag + 1 charter
                - Processtukken inzake het geschil tussen Jan van Bourgondië, heer van Fromont, later diens erfgenamen, en Aernt van Dorp, als oud-curator, betreffende een achterstallige rente gevestigd op de heerlijkheid Fromont, behorende tot de douarie van Loyse de Croy, weduwe van Maximi liaan van Bourgondië., 1578-1594; 847; 1 omslag
                - Processtukken inzake het geschil tussen de abt van Afflighen en Aernt van Dorp, als oud-curator, betreffende de beslaglegging op twee hoeven in Schilde vanwege een overbetaling aan de abdij van een rente ten laste van het sterfhuis. Met retroacta 1567-1569., 1580-1581; 848; 1 pak
                - Processtukken inzake het geschil tussen Pieter Moliart, curator, en Aernt van Dorp, oud-curator, betreffende de diverse verplichtingen die de laatste nog aan het sterfhuis zou hebben., 1580-1585; 849; 1 pak
                - zie ook inv. no. 852
                - zie ook inv. no. 1095
                - Processtukken inzake het geschil tussen Aernt van Dorp, als oud-curator, en Margriet de la Forge, weduwe Adriaen du Boys, betreffende de overbetaling van een rente ten laste van het sterfhuis., 1580-1590; 850; 1 pak + 1 charter
                - Stukken betreffende de betaling door Aernt van Dorp, oud-curator, aan de erfgenamen van Johan le Sauvaige, groot-Canselier, van een rente door het sterfhuis gevestigd op de heerlijkheden Coudekerke en Biggekerke in Zeeland. Met retroacta 1568-1569., 1586; 851; 1 omslag
                - Stukken betreffende diverse rekeningen van Aernt van Dorp, oud-curator, met Pieter Moliart, curator., 1586-1593; 852; 1 omslag
                Zie ook inv. no. 849
                - Stukken betreffende de overeenkomst tussen Aernt van Dorp, als oud-curator, en een aantal crediteuren van het sterfhuis waarbij Van Dorp belooft hun vorderingen uit te betalen in ponden van 3 schelling en 1 penning, en hen vrij te waren van de aanspraken van Maria van Nassau en Maximiliaan van Cruiningen op het sterfhuis., 1593; 853; 1 charter + 1 stuk
                - Kwitantie van Cathelijnken Ponselaer als erfgenaam van Hans Ponselaer, voor Aernt van Dorp, als oud-curator, inzake de betaling van ruim 99 pond., 1593; 854; 1 stuk
                - Processtukken inzake het geschil tussen Maximiliaan van Cruiningen, als erfgenaam van Maximiliaan van Bourgondië, en Aernt van Dorp als oud-curator, later diens erfgenamen, betreffende het niet nakomen van de laatste van hun overeenkomst inzake de vorderingen, groot 50.000 pond, die Van Cruiningen op het sterfhuis had., 1552-1602; 855-858; 11 pakken + 9 charters
                Er is vanwege de hoeveelheid stukken, + 3/4 meter, een algemene onder verdeling gemaakt
                - *Stukken betreffende de overeenkomst uit 1593, 1 pak + 2 charters, 855
                - Stukken overgelegd door Maximiliaan van Cruiningen, 1 pak, 856
                - Stukken overgelegd door Aernt van Dorp, 8 pakken, 857
                - Stukken betreffende de processen zelf, en waarvan het onduidelijk is wie ze overgelegd heeft, 1 pak + 7 charters, 858
                - Processtukken inzake het geschil tussen de curator van het sterfhuis en de kopers van Oosterland en St. Jansland betreffende het ten laste staan van de renten op deze landen gevestigd., 1567-1581; 763
            - "Raad" van Willem van Oranje, 1572-1584, 3
              Na zijn aansluiting bij- en financiëring van de opstand werd Aernt van Dorp één van de vertrrouwelingen van Willem van Oranje. Uit diverse stukken van dit archief blijkt dat de Prins hem niet alleen als adviseur gebruikte, maar ook belastte met de uitvoering van allerlei zaken
              De stukken betreffende de belangrijke opdrachten' zijn in deze inventaris in aparte hoofdstukken verwerkt. De resterende stukken m.b.t. het contact met de Prins zijn hierna opgenomen
              - *Akte waarbij Henry Fiefnet een verklaring aflegt over zijn onderhoud met Aernt van Dorp in mei 1572 o.a. betreffende de plannen van Willem van Oranje over het verzet tegen de Spanjaarden. Met een authentiek afschrift., 1590. 10-1-1574; 859; 2 stukken
              - *Brief van Willem van Oranje aan de magistraat van Gorinchem bevattende een aansporing tot verder verzet tegen de Spanjaarden en een aanbeveling voor de persoon van (Aernt van Dorp) en zijn gezin., 12-7-1572; 860; 1 stuk
              - *Brief van Willem van Oranje aan de magistraat van Breda met het verzoek de levensmiddelenvoorziening van Antwerpen te verhinderen., 24-9-1572; 861; 1 stuk
              - *Brief van Willem van Oranje aan Aernt van Dorp met het verzoek om naar Delft te komen., 16-1-1573; 862; 1 stuk
              - Akte waarbij Thomas Gemiets, rentmeester van de "Espargne" van Holland, verklaart van Aernt van Dorp namens Willem van Oranje te hebben ontvangen de rekening en verantwoording van Jacob Cobbau, oud-rentmeester van de "Espargne", over de jaren 1565-1566., 21-2-1573; 863; 1 stuk
              - *Brief van Willem van Oranje aan Aernt van Dorp met het verzoek om als adviseur te gaan naar Willem van Batenburg, commandant van het leger die Haarlem probeert te ontzetten., 17-6-1573; 864; 1 stuk
              - *Brieven van Willem van Oranje aan Aernt van Dorp en mr. Jacob Pauli betreffende hun gezantschap naar de Staten van Utrecht ten einde deze te doen bewegen de Prins als stad houder te aanvaarden., 1, 4-5-1577; 865; 2 stukken
              - *Memorie van (de Raad van Oorlog) voor de Staten Generaal betreffende de oorlogstoestand en de wijze van samenstelling van de Raad van State. Afschrift., oktober 1577; 866; 1 stuk
              - Voorwaarden van de magistraat van Amersfoort voor de aanvaarding van Willem van Oranje als stadhouder. Met aanvullingen en tegenvoorstellen van de Prins. December 1577. Authentiek afschrift., 867; 1 stuk
              - *Ontwerp voor de samenstelling van een vloot na de inname van Namen door Don Juan., 1577; 868; 1 stuk
              - Brief van Willem van Oranje aan Aernt van Dorp met het verzoek om naar Antwerpen te komen., 16-4-1578; 869; 1 stuk
              - *Brief van de magistraat van Amersfoort aan Willem van Oranje betreffende de onderhandelingen over het stadhouderschap., 25-4-1578; 870; 1 stuk
              - *Brief van de magistraat van Amersfoort aan Aernt van Dorp, met het verzoek om er bij Willem van Oranje op aan te dringen de privileges te handhaven die de stad Utrecht wil verkorten., 16-5-1578; 871; 1 stuk
              - *Brief van Willem van Oranje aan Aernt van Dorp aangaande diens gezantschap naar de Staten van Holland betreffende nieuwe belastingheffingen., 8-9-1578; 872; 1 stuk
              - *Brief van Willem van Oranje aan Aernt van Dorp met het verzoek om samen met Jan van Nassau en Paulus Buys in Gorinchem te gaan onderhandelen met de Staten van Holland en Zeeland over een nadere Unie tussen de gewesten., 14-9-1578; 873; 1 stuk
              - *Instruktie van Willem van Oranje voor Aernt van Dorp aangaande zijn contacten over een duurzame vrede met Johan Fonck, lid van de Geheime Raad., april 1579; 874; 1 stuk
              - *Brief van Willem van Oranje aan Aernt van Dorp met het verzoek om naar Antwerpen te komen voor een bespreking over de vredesonderhandelingen in Keulen., 6-6-1579; 875; 1 stuk
              - Brief van Aernt van Dorp aan Willem van Oranje zijnde een aanbeveling voor zijn neef Frederik van Dorp die de opstand van het begin af heeft gediend. Concept., 14-7-1579; 876; 1 stuk
              - *Stukken betreffende de bemoeienissen van Aernt van Dorp met de reorganisatie van de hofhouding van Willem van Oranje., 1580-1582; 877; 1 omslag
              - *Stukken betreffende de bemiddeling van Aernt van Dorp bij de koop door Willem van Oranje van het markiezaat van Veere en Vlissingen., 1580-1582; 878; 1 pak
              - Rekest van de magistraat van Middelburg aan Aernt van Dorp hem zijn voorspraak bij Willem van Oranje vragend voor de aanstelling van David Somer in de funktie van de baljuw., 26-11-1581; 879; 1 stuk
              - Stukken betreffende de schorsing op verzoek van de Gecommitteerde Raden van Zeeland van Jacques Wijnricx uit zijn ambt van rentmeester van de domeinen., 1582; 880; 5 stukken
              - *Stukken betreffende de beslaglegging door Aernt van Dorp in opdracht van Willem van Oranje op het Markgraafschap Bergen op Zoom ter vergoeding van zijn verlies van de Baronie van Breda., 1582; 881; 1 omslag
              - Memorie van de magistraat van Brouwershaven voor Willem van Oranje betreffende de financiëring van de door deze voorgestelde fortificatiewerken., 1582; 882; 1 stuk
              - Stukken betreffende de vergeving van het baljuwschap van Brouwershaven., 1582-1583; 883; 4 stukken
              - *Brief van Willem van Oranje aan Aernt van Dorp met het verzoek om naar Delft te komen., 13-1-1584; 884; 1 stuk
              - *Brief van Willem van Oranje aan Aernt van Dorp met het verzoek om naar Delft te komen betreffende de hem aangeboden funktie van commissaris-generaal der monstering., 17-4-1584; 885; 1 stuk
              - *Brief van Willem van Oranje aan Aernt van Dorp met het verzoek om als gezant naar Embden te gaan., 9-5-1584; 886; 1 stuk
              - *Uitnodiging voor Aernt van Dorp, Hector de Crequy en Jean Bosco om aanwezig te zijn op de begrafenis van Willem van Oranje., 27-7-1584; 887; 1 stuk
              - Akten waarbij Van Berlicum, oud-secretaris van Willem van Oranje, en Christiaan Huygens, secretaris van de Raad van State, verklaren dat Aernt van Dorp in het gezelschap van de Prins was tijdens diens reis in 1580 via Zeeland naar Antwerpen., 1594; 888; 2 stukken
              - Stukken betreffende de aflossing door de Generaliteit en Willem van Oranje, later diens sterfhuis van de 10.000 gulden die Van Dorp de Prins in 1572 had geleend ter financiëring van de opstand., 1573-1586; 656
              - *Processtukken inzake het geschil tussen Aernt van Dorp en het sterfhuis van Willem van Oranje betreffende diverse vorderingen waaronder 2 renten gevestigd op de domeinen van Vlissingen., 1581-1593; 889; 1 pak
                Zie ook de inv. no's 70, 1187 en 1192
            - "Veroveraar en verdediger" van Mechelen en Dendermonde, 1572, 4
              De steeds groter wordende problemen die Van Dorp zich op zijn hals had gehaald tijdens zijn curatorschap (zie aldaar), dedem hem in de lente 1572 naar de Dillenburg vertrekken. Daar bood hij Willem van Oranje op 12 mei 10.000 gulden voor militaire operaties aan, op de voorwaarde dat deze bij zijn volgende campagne zou proberen de stad Mechelen te veroveren. Van Dorp hoopte daarmee in het bezit te komen van compromitterende stukken m.b.t. zijn curatorschap, die zich op de Griffie van de Groote Raad bevonden. Inderdaad vol deed de Prins aan deze eis en werd Mechelen op 31 augustus, mede dankzij een vijfde kolonne o.l.v. Van Dorp, veroverd. Willem van Oranje stuurde daags daarna Aernt met een aantal soldaten naar Dendermonde, welke stad hij op 3 september in bezit nam. Na de verovering door Alva van de stad Bergen, viel ook Mechelen weer spoedig in Spaanse handen. Van Dorp trok zich vervolgens met zijn manschappen begin oktober uit Dendermonde terug richting Zeeland, daarbij wel 3 van zijn dochters in gevangenschap in Mechelen achterlatend (zie inv. no. 322)
              Lit.:
              Van der Schueren, dl. 1, blz. 88-114.
              Hooft, dl. 1, 271-276.
              - *Brief van Willem van Oranje aan Aernt van Dorp waarbij hij hem gelukwenst met de inname van Dendermonde en met het verzoek om zo spoedig mogelijk naar Mechelen te komen. Met een authentiek afschrift., 1602. 16-9-1572; 890; 2 stukken
              - *Brief van Willem van Oranje aan Aernt van Dorp betreffende de verdediging van Dendermonde. Met een afschrift., 29-9-1572; 891; 2 stukken
              - Akte waarbij Willem van Oranje een verklaring aflegt over de teruggave door Aernt van Dorp van "seven onse blancqsignetten" die hem in Mechelen waren gegeven., 9-11-1572; 892; 1 stuk
              - *Brief van Aernt van Dorp aan Willem van Hooff, kastelein van Honselerdijk, betreffende de gevechten tegen de Spanjaarden bij Sparendam en de verwarde toestand in Holland. Authentiek afschrift., 1602. 14-12-1572; 893; 1 stuk
              - *Stukken betreffende het lichten op bevel van Willem van Oranje van geld, zilverwerk en sieraden uit de griffie van de Groote Raad van Mechelen., 1572-1583; 894; 1 omslag
                Over een gedeelte hiervan, behorende tot het sterfhuis van Maximiliaan van Bourgondië, is Van Dorp rond 1581 aangesproken door Pieter Moliart, curator
              - Stukken betreffende de uitgaven van Aernt van Dorp voor de verdediging van Dendermonde., 1572; 895; 1 omslag
              - Stukken betreffende de betaling van de verteringen die Willem van Oranje en zijn gevolg na verovering van de stad Mechelen in het huis van Aernt van Dorp hebben genoten., 1572, 1577; 896; 2 stukken
            - Stadhouder van de lenen in Holland, 1573-1600, 5
              Na zijn missie naar Den Briel, alwaar de opstandige Lumey moest worden ingetoomd, werd Aernt van Dorp in januari 1573 door Willem van Oranje benoemd tot Stadhouder van de Leenen in Holland. Waarschijnlijk moet deze benoeming gezien worden in de lijn van het plakkaat van 3 maart 1573, waarbij Willem van Oranje ordonneerde dat alle Hollandse lenen opnieuw moesten worden verheven. De lenen van die leenmannen die niet de kant van de opstand hadden gekozen, konden zodoende worden geconfiskeerd. Tot een daadwerkelijke heroprichting van het leenhof, (verhefging, registratie en rechtspraak), nodig omdat Van Dorps voorganger Cornelis Suys in 1571 het Hof van Utrecht had verplaatst, is het echter niet gekomen. Een poging om het volledige Leenhof in 1579-1580 op te richten, gelijktijdig met de Hooge Raad als vervanger van de Groote Raad van Mechelen, mislukte eveneens. Van Dorp werd in september 1579 wel aangezegd zijn ambt weer daadwerkelijk te gaan vervullen, maar in tegenstelling tot die van de Hooge Raad (5 mei 1580) werden er geen andere funktionarissen aangesteld. Tijdens het landvoogdijschap van Leicester werd opnieuw een poging ondernomen. Leicester en de Staten van Holland bevestigen, resp. op 20 februari en 19 november 1587, de commissie die Willem van Oranje in 1573 al aan Van Dorp had gegeven. De voorstellen die Van Dorp begin 1587 over de samenstelling van het Leenhof doet, leiden echter wederom niet tot een resultaat. Pas in 1660 vindt de oprichting plaats. Tot aan dat jaar is er dus geen volledig Leenhof van Holland geweest. Wel waren er funktionarissen: stadhouders en griffiers van leenen, die de werkzaamheden behalve de rechtspraak zonder een instruktie hebben verricht. Dat Van Dorp de eerste stadhouder is geweest is wel correct, maar gezien zijn machtiging aan Laureys van der Goes van 19 oktober 1582, om zijn ambt waar te nemen, mag verondersteld worden dat er voor hem belangrijker bezigheden waren. De rechtspraak is tot 1660 door het Hof van Holland gevoerd
              Van der Schueren, dl. 1, blz. 118-129.
              Wijs, blz. 29-33.
              Van der Linden, blz. 34.
              - *Plakkaat van Willem van Oranje waarbij aan alle leenmannen van Holland gelast worst hun lenen opnieuw te laten verheffen en de eed af te leggen., 1573; 897; 1 stuk
              - Staat van de gelden, afkomstig van wijlen Philips Doublet, griffier van het Leenhof, die Aernt van Dorp als stadhouder van dit hof van Anthonie Gemets heeft ontvangen., 1573; 898; 1 katern
              - *Memorie van Aernt van Dorp voor de Staten van Holland betreffende de heroprichting van het Leenhof., 1580; 899; 1 stuk
              - Memorie voor Aernt van Dorp betreffende een remonstratie, gericht aan de Staten Generaal over het Leenhof., z.d.; 900; 1 stuk
              - Akte waarbij Aernt van Dorp als stadhouder van het Leenhof aan Laureys van der Goes, griffier, de volmacht verleent om gedurende zijn afwezigheid de leeneed af te nemen., 1582; 901; 1 stuk
              - *Beschikkingen van de Graaf van Leycester en de Staten van Holland waarbij Aernt van Dorp in het ambt van stadhouder van de lenen wordt bevestigd., 1586; 902; 2 stukken
              - Rekesten van Aernt van Dorp aan de Staten van Holland om het zegel van het Leenhof weer te mogen ontvangen. Concepten., 1586; 903; 2 stukken
              - *Voordrachten opgesteld door Aernt van Dorp betreffende de samenstelling van het Leenhof. Concepten., 1587; 904; 3 stukken
              - Appointement van het Hof van Holland waarbij aan edelen en suppoosten van dit Hof de toezegging wordt gedaan dat de rechten ten aanzien van de geleende gelden worden gehandhaafd. Met een concept van het rekest., 1588; 905; 2 stukken
              - Plakkaat van de Staten van Holland waarbij gelast wordt aan te brengen de heerlijkheden, gestichten en collegiën die in leen worden gehouden van de grafelijkheid van Holland., 1592; 906; 1 stuk
              - Plakkaat van Karel V over de regeling van het Leenhof van Holland. Afschrift., 1519; 907; 1 katern
                Opgenomen in het Groot-Plakkaatboek, deel II, fol. 682
              - Commissiebrief van Karel V voor Gerijt van Assendelft in het ambt van stadhouder van het Leenhof van Holland. Afschrift., 1540; 908; 1 stuk
              - Memorie betreffende de waarde der verschillende heergewaden en zegelrechten, verschuldigd voor een groot, middel en klein leen; benevens het formulier van de leeneed., z.d.; 909; 1 katern + 1 stuk
            - Gouverneur en "verdediger" van Zeeland-Beoosterschelde (Zierikzee), 1573-1576, 6